【裁判字號】    92,交簡上,22
【裁判日期】    921125
【裁判案由】    過失傷害
【裁判全文】
臺灣板橋地方法院刑事判決                        九十二年度交簡上字第二二號
    上  訴  人  台灣板橋地方法院檢察署檢察官
    被      告  乙○○
右列上訴人因被告過失傷害案件，不服本院九十二年度交簡字第一五七號，中華民國
九十二年五月六日所為第一審簡易判決（聲請簡易判決處刑案號：九十二年度偵字第
二二三三一號），提起上訴，本院管轄之第二審合議庭判決如左：
    主  文
上訴駁回。
乙○○緩刑貳年。
    事實及理由
一、本案經本院審理結果，認第一審判決以被告乙○○受僱於原住民綠化工程勞動合
    作社，從事綠化工程之工作，並以駕駛為附隨業務之人，於民國九十一年五月十
    五日下午一時二十分許，駕駛車號ＤＰ－四二００號自用小貨車，其後載有直立
    放置為工作所需使用之鷹架，前往合作社指派之地點修剪圍牆，途經台北縣板橋
    市○○街八十五巷十五號前，應注意直立在車上之鷹架高度過高，極易勾住途中
    之高空纜線，且按裝載貨物高度自地面起算，小型車不得超過二˙五公尺，道路
    交通安全規則第七十九條第一項第四款定有明文，依乙○○之智識程度及當時情
    形均無不能注意之情事，竟疏未注意遵守上開規定，貿然在其駕駛之小貨車上直
    立式附載長度達三公尺長之鷹架（自貨車平台起算），致在經過上開路段時鷹架
    勾段由和信電訊股份有限公司在該處空中所設置之電信纜線，造成電信纜線斷裂
    ，斷落之電信纜線勾住騎乘車號ＢＥＹ－二五八號重型機車經過該處之甲○○頸
    部，造成甲○○摔倒在地，受有頭部、頸椎、胸部外傷併左上臂深部撕裂傷及頸
    部、身體多處擦傷之傷害。乙○○肇事後，留在現場等候前來處理之警員，並於
    犯罪未發覺之前即向前來處理之警員自承肇事並接受裁判等情，量處有期徒刑三
    月，如易科罰金，以三百元折算一日，認事、用法及量刑均無不當，應予維持，
    並引用第一審判決書記載之證據及理由（如附件）。
二、檢察官上訴意旨略以：被告於事發後，並未向警員承認自己犯罪，告訴人當時躺
    在現場地上，其僅站在遠遠地方看而已，置告訴人之死活於不顧，且並未向警察
    承認是他闖的禍，僅在事後警方查問時，才說出他車上鷹架過高，有可能勾到電
    纜線而已，並不合於自首之構成要件，原審判決按自首規定減輕其刑，即有未合
    ，又本件案發迄今被告未與告訴人達成民事和解，犯罪態度不好，絲毫無任何悔
    意，原審判決輕刑，又可易科罰金，達不到懲戒之目的，認事用法及量刑均有不
    當，爰依告訴人甲○○之聲請提起上訴。
三、惟查：
  (一)右揭犯罪事實，業據被告乙○○於警訊、偵查及本院準備程序中自承不諱，核與
    告訴人甲○○指述之情節相符，復有診斷證明書、交通事故證明書及道路交通事
    故調查報告表影本各一件、現場照片十張在卷可參，足見本件被告之過失傷害犯
    行，至為明確。
  (二)按犯人在犯罪未發覺之前，向該管公務員告知其犯罪，而不逃避接受裁判，即與
    刑法第六十二條規定自首之條件相符，不以言明「自首」並「願受裁判」為必要
    ，最高法院著有六十三年台上字第一一０一號判例可資參照。則被告乙○○於事
    發後，隨即停車留在現場會同警員處理，此業據被告乙○○於警訊中陳稱明確，
    揆諸上開判例說明，自合於自首之規定；況告訴人甲○○於偵查中既指稱：現場
    有無人在施工伊不清楚，因為伊一被（電纜線）勾到就昏迷，伊是後來到警局，
    才知道電纜是被乙○○的貨車勾到等情（見偵查卷第五十二頁反面），則其指稱
    被告於事發後僅站在遠方觀看，並未向警察承認肇事云云，尚難認為可信。
  (三)被告於本院審理中，業於民國九十二年六月二十六日以新台幣二十萬元，與告訴
    人甲○○達成和解，並依約給付賠償金額完畢，此業據證人甲○○到庭結證明確
    （見本院卷九十二年十月二十九日訊問筆錄），並有兩造簽立之撤回上訴狀一紙
    所載內容在卷可憑，證人甲○○並當庭表示不願再追究被告刑事責任之意，是上
    訴意旨以被告尚未與被害人達成和解，犯後態度不佳為由，認原審判決量刑過輕
    云云，亦屬無據。
四、綜上所述，上訴人上訴意旨均非可採，其據此指摘原判決不當，求予撤銷改判，
    為無理由，應予駁回。末查被告未曾受有期徒刑以上刑之宣告，有台灣高等法院
    被告全國前案紀錄表一份在卷可稽，其因一時輕忽致犯本罪，惟犯後供認不諱，
    且已與被害人達成和解，給付賠償金額完畢，其經此偵審程序後，應知警惕而無
    再犯之虞，是本院第二審合議庭認對其所宣告之刑，以暫不執行為適當，爰併諭
    知緩刑二年，以勵自新。
五、被告經合法傳喚無正當理由不到庭，依刑事訴訟法第三百七十一條之規定，爰不
    待其陳述，逕行判決。
據上論結，應依刑事訴訟法第四百五十五條之一第一項、第三項、第三百七十一條、
第三百六十八條、第三百七十三條，刑法第七十四條第一款，判決如主文。
本案經檢察官程秀蘭到庭執行職務。
中      華      民      國    九十二    年     十一     月    二十五    日
    臺灣板橋地方法院刑事第六庭
                                    審判長法  官  陳財旺
                                          法  官  張紹省
                                          法  官  劉元斐
右正本證明與原本無異。
不得上訴。
                                          書記官    郭玉芬
中      華      民      國    九十二    年     十一     月    二十六    日


司法院資訊處製作；財團法人民間司法改革基金會備份。
